臺灣高雄地方法院刑事判決　　　　　　 100年度審易字第28號
公　訴　人　臺灣高雄地方法院檢察署檢察官
被　　　告　蔡明宗
上列被告因竊盜案件，經檢察官提起公訴（99年度偵緝字第2538
號），本院判決如下：
    主  文
蔡明宗犯竊盜罪，累犯，處有期徒刑陸月，如易科罰金，以新臺
幣壹仟元折算壹日。
    事  實
一、蔡明宗前於民國94年間，因竊盜、贓物等案件，經本院分別
    以94年度簡上字第350 號判決處有期徒刑3 月確定、94年度
    簡字第7127號判決處有期徒刑4 月確定。上開2 罪嗣經合併
    定應執行刑，於95年7 月24日縮刑期滿執行完畢。詎其仍不
    知悔改，復意圖為自己不法之所有而基於竊盜之犯意，於99
    年4 月28日下午5 時許至同年月29日上午8 時許間某時，前
    往柳建安所有位於高雄市○○區○○路119 巷2 號建築工地
    ，以不明工具拆卸位於3 樓落地鋁門框上之玻璃，竊取鋁門
    框2 只，復至4 樓頂竊取置於該處之白扁線1 捆（價值合計
    約新臺幣6,600 元）得手後離去。嗣於同年月29日上午8 時
    許，為柳建安前往上開建築工地時發現遭竊，始報警循線查
    獲上情。
二、案經高雄縣政府警察局（現已改制為高雄市，下同）鳳山分
    局移送臺灣高雄地方法院檢察署檢察官偵查起訴。
    理  由
甲、證據能力部分
一、按被告以外之人於審判外之言詞或書面陳述，除法律有規定
    者外，不得作為證據，刑事訴訟法第159 條第1 項定有明文
    。又被告以外之人於審判外之陳述，雖不符前4 條之規定，
    而經當事人於審判程序同意作為證據，法院審酌該言詞陳述
    或書面陳述作成時之情況，認為適當者，亦得為證據。當事
    人、代理人或辯護人於法院調查證據時，知有第159 條第1
    項不得為證據之情形，而未於言詞辯論終結前聲明異議，視
    為有前項之同意，刑事訴訟法第159 條之5 亦明文之。
二、查本院用以認定本案事實所憑之被告以外之人於審判外之言
    詞或書面陳述，檢察官、被告於審判程序中均未曾聲明異議
    ，並同意將之作為證據（見本院卷第31頁正、背面），本院
    復審酌該等言詞或書面陳述作成時之情況均屬正常，且與本
    案相關之待證事實具有關連性，認適當作為證據，依前開之
    規定，認上開陳述均具有證據能力，自得採為本件認定事實
    之依據，合先敘明。
乙、實體部分
一、訊據被告蔡明宗矢口否認有何竊盜犯行，辯稱：伊不曾到被
    害人處做過工作，亦不知該處，曾到忠誠路與凱旋路口排工
    做臨時工，今年3 月才被關出來，不可能竊盜等語。經查：
  (一)上揭事實所載時、地，被害人柳建安所有設於3 樓之鋁製落
    地門2 扇遭人將玻璃拆卸後，竊取鋁門框2 只及置於4 樓頂
    之白扁線1 捆等情，業據證人即被害人柳建安於警詢、偵查
    中指述明確，亦核與高雄縣政府警察局鳳山分局前往勘查之
    結果相符合，有該局刑案現場勘查報告、現場勘查照片資料
    等附卷可參（見99年度偵字第29598 號卷【下稱偵一卷】第
    9 頁至第12頁），此部分事實自可認定，堪信其屬真實。
  (二)被告對於竊取物品拆卸玻璃時，一定會在玻璃上留下指紋，
    且對於指紋鑑定結果確係其本人所有等節並無意見（見本院
    卷第31頁、第32頁背面至第33頁第1 行），而本件案發地點
    為一建築工地，尚無人居住使用，被告亦未曾前往該處工作
    過，業據證人柳建安陳述明確（見偵一卷第5 頁至第6 頁、
    99年度偵緝字第2538號卷【下稱偵二卷】第43頁）。衡情證
    人柳建安在第一時間到達現場並發現失竊前，在通常情形下
    ，該遭拆卸之鋁門玻璃上，必然會留存拆卸者之指紋，且尚
    不至於被其他人之指紋覆蓋或被污染，始與事理相符。玆本
    件承辦之高雄縣政府警察局鳳山分局據報前往現場勘察結果
    ，在案發地點3 樓處，原鋁門遭竊後所拆卸棄置現場之玻璃
    上採得可資比對之指紋共9 枚，經送內政部警政署刑事警察
    局鑑定結果，員警所採集可資比對之指紋9 枚，輸入指紋電
    腦比對確認結果，其中7 枚（即編號1 至6 、8 ）之指紋紋
    型、特徵點與該局檔存被告指紋卡之右環指、右環指、右中
    指、左中指、左環指、左小指、左拇指、左拇指等指紋相符
    等節，亦有高雄縣政府警察局鳳山分局刑案現場勘查報告、
    現場勘查照片資料、內政部警政署刑事警察局99年5 月24日
    刑紋字第0990068772號鑑定書等附卷可參（見偵一卷第7 頁
    至第12頁）。是本件案發地點遭竊之鋁門玻璃上，確有採得
    高達7 枚屬於被告所有之指紋，應認本件遭竊後置於案發現
    場之鋁門玻璃，確係由被告所拆卸，至為灼然。
  (三)被告雖以前開情詞置辯，惟其先於偵查中，經檢察官再次確
    認是否曾到該處工作時陳稱：曾到忠誠路與凱旋路口排工做
    臨時工，然未曾去過也不知道案發現場等語（見偵二卷第42
    頁至第43頁）；嗣經本院於準備程序中，再次確認是否從來
    未曾去過現場，被告仍答稱「是。」之後，本院復詢問被告
    為何會採到其指紋等語，被告隨即改口稱：我是說我忘記是
    否去過現場，不是說我沒有去過現場等語（見本院卷第30頁
    背面），是其前後不一之辯解，顯係臨訟所杜撰，令人存疑
    。
  (四)被告復稱：今年3 月才被關出來，不可能竊盜等語，固與其
    臺灣高等法院被告前案紀錄表所示係於99年3 月11日縮刑期
    滿等情相符合。惟本件犯罪時間係在99年4 月28日至29日間
    某時，此時被告早已出監，復自承須排等臨時工，已如前述
    ，足認被告當時並無固定工作，益添其涉犯本案之可能性。
    被告此部分之辯解，礙難採信。
  (五)綜上所述，被告空口否認犯行，未能舉證以實其說，所辯又
    難令人採信。其既然未曾前往案發地點工作過，該處又係建
    築工地之3 樓處，均如前述，其若非刻意進入，應不至於無
    意間在案發地點甫遭拆卸之玻璃上留下指紋；況本件玻璃上
    共採得9 枚指紋，其中高達7 枚為被告所有，非但指紋清晰
    完整，且符合機率甚高，均足認本件竊盜犯行確係被告所為
    無訛。從而，被告上開所辯無非為卸責之詞，不足採信。本
    件事證明確，其所犯竊盜之犯行，應堪認定。
二、核被告蔡明宗所為，係犯刑法第320 條第1 項竊盜罪。又被
    告前有如犯罪事實欄所述經判處有期徒刑並執行完畢之情形
    ，此有臺灣高等法院被告前案紀錄表在卷可佐，其於徒刑執
    行完畢5 年之內故意再犯本件有期徒刑以上之罪，為累犯，
    應依法加重其刑。爰審酌被告正值青壯之年，竟不思以正當
    方法獲取財物，為貪圖不法利益，率爾竊取他人財物，所為
    實不足取，犯後猶飾詞否認，態度非佳；且參其曾有恐嚇、
    違反麻醉藥品管理條例、賭博、贓物、違反電子遊戲場業管
    理條例及多次竊盜等前科及執行記錄，有被告院內裁判案件
    紀錄表及前揭臺灣高等法院被告前案紀錄表各1 份附卷足參
    ，足見其平日素行非佳。惟念其所竊物品價值非鉅，並綜合
    考量被告係國小畢業、無業、家境貧寒（見警卷教育程度欄
    、職業欄及家庭經濟狀況欄之記載），及其上開犯罪情節等
    一切情狀，認檢察官求處有期徒刑7 月等語，尚屬過重，爰
    量處如主文所示之刑，並諭知易科罰金之折算標準，以資懲
    儆。
據上論斷，應依刑事訴訟法第299 條第1 項前段，刑法第320 條
第1 項、第47條第1 項、第41條第1 項前段，刑法施行法第1 條
之1 ，判決如主文。
本案經檢察官李怡增到庭執行職務。
中    華    民    國   100    年    3     月    3     日
                  刑事第十庭  法  官    呂明燕
以上正本證明與原本無異。
如不服本判決應於收受送達後10日內向本院提出上訴書狀，並應
敘述具體理由；如未敘述上訴理由者，應於上訴期間屆滿後20日
內向本院補提理由書（均須按他造當事人之人數附繕本）「切勿
逕送上級法院」。
中    華    民    國   100    年    3     月    3     日
                              書記官    張琇晴
附錄論罪科刑法條
刑法第320條
意圖為自己或第三人不法之所有，而竊取他人之動產者，為竊盜
罪，處五年以下有期徒刑、拘役或五百元以下罰金。
意圖為自己或第三人不法之利益，而竊佔他人之不動產者，依前
項之規定處斷。
前二項之未遂犯罰之